【裁判字號】    97,交易,550
【裁判日期】    970926
【裁判案由】    公共危險等
【裁判全文】
臺灣臺中地方法院刑事判決             97年度交易字第550號
公  訴  人  台灣台中地方法院檢察署檢察官
被      告  甲○○
上列被告因公共危險等案件，經檢察官提起公訴（96年度偵字第
26017號），本院判決如下：
    主    文
甲○○服用酒類，不能安全駕駛動力交通工具而駕駛，處拘役伍
拾伍日，如易科罰金，以新台幣壹仟元折算壹日；被訴過失傷害
部分公訴不受理。
    犯罪事實
一、甲○○自民國96年10月24日10時起，在彰化縣彰化市○○路
    附近之工地內陸續飲用含酒精成份之保力達P，迄同日20時
    許，已達不能安全駕駛動力交通工具之程度，竟仍駕駛車牌
    號碼7L-1849號自小客車上路。嗣於同日20時35分許，甲○○駕駛前開自小客車，沿台中縣清水鎮○○○路內側車道由
    南往北行駛，行經該路96號港都漁村餐廳前，適有乙○○騎
    乘車牌號碼JRJ-148號機車，沿該路在吳良奎前方同向行駛
    並駛入內側車道，甲○○因酒後操控能力不佳閃避不及，致
    其駕駛之自小客車先撞及乙○○所騎乘之機車，再撞及於其
    前方同向由丙○○所騎乘之腳踏車，使乙○○、丙○○均人
    車倒地，乙○○因而受有背部挫傷、左肘擦傷、頭皮擦傷之
    傷害；丙○○受有硬膜上出血及腦部挫傷之傷害，經警據報
    前往處理，於同日21時11分許，測得甲○○呼氣酒精濃度高
    達1﹒36MG／L（甲○○因過失致丙○○受傷部分未據告訴，
    致乙○○受傷部分於本院辯論終結前視為撤回告訴）。
二、案經台中縣警察局清水分局報請台灣台中地方法院檢察署檢
    察官偵查起訴。
    理    由
壹、有罪部分：
一、上揭犯罪事實，業據被告甲○○坦承不諱，並有台中縣警察
    局道路交通事故當事人酒精測定紀錄表、刑法第185條之3查
    獲後測試、觀察職務報告、道路交通事故現場圖、道路交通
    事故調查報告表、現場照片，及顯示被害人丙○○、乙○○
    受傷情形之診斷書附卷可稽。依卷附酒精測定紀錄表顯示，
    被告呼氣酒精濃度高達1﹒36MG／L，參照德國、美國之認定
    標準，酒精濃度呼氣達每公升0﹒55毫克或血液濃度達百分
    之0﹒11以上，人體生理行為方面即產生視覺反應遲鈍、影
    像不能集中、走路或講話可能發抖、動作笨拙等影響，另駕
    駛能力方面，則會產生駕駛反應遲鈍、同時不能看清前方路
    況及車旁照後鏡等影響，肇事率為一般正常人之十倍。本件
    被告酒後駕駛7L-1849號自小客車，既已因操控能力不佳而
    肇事，自可認定被告當時服用酒類，已達不能安全駕駛動力
    交通工具之程度。本件事證明確，被告犯行堪予認定
二、核被告所為，係犯刑法第185條之3之重大違背安全駕駛罪。
    爰審酌被告尚無任何前科紀錄（見卷附台灣高等法院被告前
    案紀錄表），酒後駕駛自小客車上路，雖嚴重危害用路人安
    全，復已肇事致被害人丙○○、乙○○受傷，且酒測值高達
    1﹒36MG／L，惟事後已坦承上情，並與被害人達成和解，賠
    償損害，態度良好等一切情狀，處以如主文所示之刑，並諭
    知易科罰金之折算標準。
貳、公訴不受理部分：
一、公訴意旨略以：被告於上揭時地，駕駛7L-1849號自小客車
    因酒後操控能力欠佳，撞及由告訴人乙○○所騎乘駛入其同
    向前方內側車道之JRJ-148號機車，使乙○○人車倒地，受
    有背部挫傷、左肘擦傷、頭皮擦傷之傷害，因認被告此部分
    行為另涉有刑法第284條第1項前段之過失傷害罪嫌等語。
二、按告訴乃論之罪，告訴人於第一審辯論終結前得撤回其告訴
    。又告訴經撤回者，應諭知不受理之判決，刑事訴訟法第23
    8條第1項、第303條第3款，分別定有明文。又告訴乃論之刑
    事事件於偵查中或第一審法院辯論終結前，調解成立，並於
    調解書上記載當事人同意撤回意旨，經法院核定者，視為於
    調解成立時撤回告訴或自訴，鄉鎮市調解條例第28條第2項
    亦有明定。
三、本件公訴人認被告此部分行為，係犯刑法第284條第1項前段
    之過失傷害罪，依同法第287條前段之規定，須告訴乃論。
    查被告上揭過失傷害部分，已於96年12月14日，與告訴人乙○○在台中縣清水鎮調解委員會成立調解，該調解書並載明
    告訴人乙○○願拋棄刑事追訴權之意旨，且經本院於96年12
    月26日准予核定，有被告提出之台中縣清水鎮調解委員會調
    解書在卷足憑，復經本院調閱96年度沙核字第2434號民事聲
    請事件卷宗查證屬實，即被告上揭過失傷害部分業於調解成
    立時視為撤回告訴，揆諸前開說明，此部分自應諭知不受理
    之判決。
據上論斷，應依刑事訴訟法第299條第1項前段、第303條第3款，
刑法第185條之3、第41條第1項前段，刑法施行法第1條之1第1項
，判決如主文。
本案經檢察官顏淑惠到庭執行職務。
中    華    民    國    97    年     9    月    26    日
                  刑事第五庭    法  官  鍾堯航
上正本證明與原本無異。
如不服本判決，應於收受送達後10日內向本院提出上訴書狀（應
敘述具體理由並附繕本）。
上訴書狀如未敘述理由，應於上訴期間屆滿後20日內補提理由書
於本院。
                                書記官  吳淑願
中    華    民    國    97    年     9    月    26    日
附錄論罪科刑法條
刑法第185條之3：
服用毒品、麻醉藥品、酒類或其他相類之物，不能安全駕駛動力
交通工具而駕駛者，處一年以下有期徒刑、拘役或科或併科十五
萬元以下罰金。


司法院資訊處製作；財團法人民間司法改革基金會備份。
